臺灣高等法院民事裁定
109年度抗字第7號
抗  告  人  黃健治  
上列抗告人因與相對人聯發科技股份有限公司等間請求召開年度
大會事件，聲請法官迴避，對於中華民國108年11月18日臺灣臺
北地方法院108年度聲字第691號所為裁定提起抗告，本院裁定如
下：
    主  文
一、抗告駁回。
二、抗告費用由抗告人負擔。
    理  由
一、按提起抗告，應於裁定送達後10日內之不變期間內為之。但
    送達前之抗告，亦有效力，民事訴訟法第487 條定有明文。
    查抗告人前於民國108年4月17日起訴請求相對人聯發科技股
    份有限公司等召開年度大會時，起訴狀記載送達處所為ＯＯＯＯ
    Ｏ郵局OOO號信箱（見本院卷第46頁），上開事件經原法院以
    108年度訴字第4372號受理（下稱系爭事件），並於108年10
    月7日裁定駁回抗告人之訴（見本院卷第40頁），嗣抗告人
    於108年11月7日具狀向原法院聲請系爭事件承審法官迴避時
    ，已表明廢止先前陳報之送達處所（見原法院卷第5至8頁）
    ；原法院所為108年11月18日108年度聲字第691號裁定（下
    稱原裁定），仍向上開郵政信箱送達（見原法院卷第15頁）
    ，難認已生合法送達效力。惟抗告人已於原裁定送達前之10
    8年12月19日提起抗告（見本院卷第3頁），合於前揭規定，
    先予敘明。
二、本件聲請及抗告意旨略以：系爭事件審判不公平，爰依民事訴訟法第33條第1項第2款之規定聲請承審法官迴避云云。
三、按以民事訴訟法第33條第1 項第2 款規定，法官有應自行迴
    避而不自行迴避以外之情形，足認其執行職務有偏頗之虞，
    據而聲請法官迴避者，應以法官對於訴訟標的有特別利害關
    係，或與當事人之一造有密切之交誼或嫌怨，或基於其他情
    形，客觀上足疑其為不公平之審判者，為其原因事實；上開
    迴避之原因，依同法第34條第1、2項及第284條規定，應提
    出能即時調查之證據釋明。又當事人聲請法官迴避，無非以
    使該法官不執行職務為目的，若事件已為終局判決，則該法
    官已無應執行之職務，當事人自不得再行聲請法官迴避。 
四、經查，抗告人依民事訴訟法第33條第1項第2款之規定聲請系
    爭事件承審法官迴避，僅泛稱審判不公平，並未表明法官有
    何應迴避之具體事由，亦未提出任何能即時調查之證據以為
    釋明。況系爭事件已於108年10月7日裁定駁回抗告人之訴（
    見本院卷第40頁），承審法官已無應執行之職務，依前開說
    明，自不得再行聲請法官迴避。從而，抗告人聲請法官迴避
    ，不應准許。原裁定駁回抗告人之聲請，核無不合。抗告意
    旨指摘原裁定不當，聲明廢棄，為無理由，應予駁回。
五、據上論結，本件抗告為無理由，爰裁定如主文。
中    華    民    國   109    年    1     月     31   日
                    民事第六庭
                        審判長法  官  陶亞琴
                              法  官  黃書苑
                              法  官  陳蒨儀 
正本係照原本作成。
本裁定除以適用法規顯有錯誤為理由外，不得再抗告。如提起再
抗告，應於收受送達後10日內委任律師為代理人向本院提出再抗
告狀。並繳納再抗告費新臺幣１千元。
中    華    民    國    109   年    1     月    31    日
                            書記官  葉國乾